# 关于划拔土地

提问人：安钦 时间：2013-10-27 16:58:01
请教陈版及各位，关于无偿划拔地；如是事业单位直接取得当地政府或上级单位无偿划拔的土地，是不能评估入账的是不是，但如果取得文件做为资本金则可以评估入实收资本或资本公积；如果企业或公司取得无偿出让的土地则可以根据情况入营业外收入或是增加资本公积或是实收资本。是不是这样呢？

回答人：chenyiwei
对事业单位的处理规定不清楚。
对于企业： 1 、企业符合《划拨用地目录》的规定，取得的划拨土地，除了在 90 年代中期全国性国有企业清产核资等国家有明确规定的特定场合以外，不能评估入帐。为取得划拨土地支付的拆迁补偿、青苗补偿等支出可以计入相关在建工程的待摊投资，以一定方式分摊计入相应的房屋建筑物、构筑物等固定资产价值中，在其使用寿命内计提折旧。 2 、企业取得出让性质的土地使用权，采用国家作价入股方式，即以应支付的出让金作为国家资本金投入的，应按作价金额确认一项土地使用权，同时贷记实收资本和资本公积。
3 、企业取得出让性质的土地使用权，有确凿证据表明不属于政府或母公司的资本性投入性质，应作为政府补助处理的，则按照政府补助准则对非货币性补助的相关规定处理，借记“无形资产——土地使用权”，贷记递延收益，并在土地使用权年限内摊销计入各年度营业外收入。